# 关于通过增资持股平台份额方式进行股权激励情况下的股份支付计算

提问人：索菲亚阿索 时间：2019-08-17 23:56:54
陈老师您好，
一公司的股权激励方案是在原来已经持有公司股份的持股平台 A 中进行增资，比如原持股平台持有股份公司 B 100 万股，新引入的合伙人增资 60万元至持股平台 A 以获得 A 30% 的份额，对应间接持有 B 的股份为 30万股，对应增资价格是 2 元/股，股票公允价格是 10 元/股，同时，公司将新增资入持股平台 A 的 60 万元增资进A 公司，又以公允价获得 A 公司 6 万股，有如下问题想请教陈老师：
1 、在计算股份支付时，新增资入股 A 公司的股份数是否应该计算在内，如果计算在内，新合伙人的入股价格是按照 2 元/股算，还是按照 60 万元/（30+6）万股 =1.67 元/股算呢？即计算时，股份支付金额 =30 万股 *（10-2）元/股 =240 万元，还是股份支付金额 =（30+6）万股 *（10-2）
元/股=288万元，还是股份支付金额 =（30+6）万股*（10-1.67）元/股=299.88 万元？
2 、持股平台原持有公司的 100 万股是上一次股权激励的股份，这次是在同一个持股平台中新加入激励对象，上一次股权激励时公司股票公允价值是 4元/股，这次公司股票公允价是 10 元/股，鉴于激励对象持有的是持股平台份额，而非直接持有公司股票，想问问看本次计算股份支付时，是否应就本次股权激励后原股权激励对象对应所持 B 公司股份数量 *（现在的公允价值 10 元/股-上次激励公允价值 4 元/股）进行原股权激励对象股份支付的补充计算？如需要，是作为会计差错更正吗？
3 、如属于授予后可立即行权的以权益结算的股份支付，股份支付费用是否可以税前抵扣？还是保险起见还是应再咨询一下当地税务局？
以上辛苦陈老师，非常感谢。

回答人：chenyiwei
1 、站在激励对象的角度，就是以 60 万元获得31.8万股股份（=10630%），所以股份支付费用 =31.8（10-2）=254.4 万元。
2 、不需要补充计算，因为权益结算股份支付不需要确认权益工具的后续公允价值变动的影响。
3 、因为方式特殊，建议咨询主管税务机关意见。